【裁判字號】    97,上易,765
【裁判日期】    970709
【裁判案由】    贓物等
【裁判全文】
臺灣高等法院臺中分院刑事判決         97年度上易字第765號
上  訴  人  臺灣臺中地方法院檢察署檢察官
被      告  乙○○
上列上訴人因被告公共危險案件，不服臺灣臺中地方法院97年度
易字第884號中華民國97年3月21日第一審判決（起訴案號：臺灣
臺中地方法院檢察署97年度偵字第2914號），提起上訴，本院判
決如下：
    主    文
原判決關於不能安全駕駛動力交通工具罪及定應執行刑部分均撤
銷。
乙○○犯不能安全駕駛動力交通工具罪，累犯，處有期徒刑肆月
，如易科罰金，以新臺幣壹仟元折算壹日。
    犯罪事實
一、乙○○曾因公共危險案件，經臺灣臺中地方法院判處有期徒
    刑3月確定，甫於民國95年9月11日易科罰金執行完畢，仍不
    知悔改，5 年內復故意於97年1月8日20時許起至22時許止，
    在台中縣大里市○○路「紅姊卡拉OK店」飲用酒類後，已達
    不能安全駕駛動力交通工具之程度，仍騎乘車牌DEP－121號
    輕型機車（收受贓物部分業經原審判處有期徒刑3月確定)，
    沿台中縣大里市○○路往太平市方向行駛。嗣於97年1月8日
    22時35分許，在台中縣大里市○○路與西南街口為警攔檢，
    經當場為呼氣酒精濃度測試，測得呼氣中所含酒精濃度達每
    公升1.11毫克，因而查悉上情。
二、案經臺中縣警察局霧峰分局報告臺灣臺中地方法院檢察署檢
    察官偵查起訴。
    理    由
一、上開犯罪事實，業據被告乙○○於警詢、偵查、原審及本院
    均坦承不諱，並有臺中縣警察局道路交通事故當事人酒精測
    定紀錄表、刑法第185條之3查獲後測試、觀察職務報告、舉
    發違反道路交通管理事件通知單附卷可參，足見被告之自白
    確與犯罪事實相符。又被告既經測得呼氣中所含酒精濃度高
    達每公升1.11毫克，顯已該當於服用酒類致不能安全駕駛動
    力交通工具，是被告之犯罪事證已臻明確，其犯行洵堪定，
    應依法論罪科刑。
二、核被告所為，係犯刑法第185條之3不能安全駕駛動力交通工
    具罪。被告曾因公共危險案件，經臺灣臺中地方法院判處有
    期徒刑3月確定，於95年9月11日易科罰金執行完畢，有臺灣
    高等法院被告前案紀錄表在卷可參，其於徒刑執行完畢， 5
    年以內故意再犯本件有期徒刑以上之罪，為累犯，應依刑法
    第47條第1項之規定加重其刑。
三、原審認被告上開部分之罪證明確，予以論罪科刑，固非無見
    ，惟被告犯罪時間為97年1月8日，在修正刑法第185條之3於
    97年1月2日公布，同年1月4日施行之後，應逕行適用修正之
    法律，原審誤依刑法第2條第1項之「從舊從輕」原則，適用
    修正前刑法第185條之3規定論罪科刑，容有違誤。檢察官上
    訴意旨認原審法院適用法律錯誤，指摘原判決不當，為有理
    由，自應由本院將此部分連同所定之應執行刑予以撤銷改判
    。爰審酌被告有多次犯罪前科之品性（參卷附臺灣高等法院
    被告前案紀錄表）、智識程度、生活狀況、犯罪之動機、手
    段，其已有 2次公共危險犯行，經法院判處罪刑，仍不能自
    我約束，明知飲酒致不能安全駕駛，猶駕車上路，顯心存僥
    倖，並乏尊重其他用路人生命、財產安全之觀念，惡性非輕
    ，惟犯後尚能坦承犯行並表悔意等一切情況，量處如主文第
    2項所示之刑，並諭知易科罰金之折算標準，以示懲儆。
四、據上論斷，應依刑事訴訟法第369條第 1項前段、第364條、
    第299條第1項，刑法第185條之3、第47條第1項、第41條第1
    項前段，判決如主文。
本案經檢察官甲○○到庭執行職務。
中    華    民    國    97    年    7     月    9     日
            刑事第六庭    審判長法  官  李  文  雄
                                法  官  林  靜  芬
                                法  官  張  恩  賜
上列正本證明與原本無異。
不得上訴。
                                書記官  陳  如  慧
中    華    民    國    97    年    7     月    9     日
附錄論罪科刑法條
刑法第185條之3：
服用毒品、麻醉藥品、酒類或其他相類之物，不能安全駕駛動力
交通工具而駕駛者，處一年以下有期徒刑、拘役或科或併科十五
萬元以下罰金。


司法院資訊處製作；財團法人民間司法改革基金會備份。
